ACORDAO-COMPLETO-2402339

ACÓRDÃO 11540/2020 ATA 36/2020 - PRIMEIRA CÂMARA

VISTOS, relatados e discutidos estes autos de aposentadoria, os Ministros do Tribunal de Contas da União, reunidos em Sessão da 1ª Câmara, ante as razões expostas pelo Relator, e com fundamento nos arts. 1º, inciso V, e 39, inciso II, ambos da Lei 8.443, de 16 de julho de 1992 c/c o art. 259, inciso II, do Regimento Interno desta Corte de Contas, ACORDAM em:
9.1. considerar ilegal o ato constante da peça 11, relativo à aposentadoria de Rita de Cássia Mendes de Souza, negando-lhe o correspondente registro, nos termos do art. 260, § 1º, do Regimento Interno desta Corte de Contas;
9.2. dispensar o ressarcimento das importâncias recebidas indevidamente de boa-fé, com fulcro na Súmula 106, desta e. Corte de Contas;
9.3. determinar ao órgão de origem que:
9.3.1. comunique aos interessados, com fundamento nos arts. 71, inciso IX, da Constituição Federal e 262 do Regimento Interno desta Corte de Contas, no prazo de 15 (quinze) dias, contados a partir da ciência da presente deliberação, o inteiro teor deste Acórdão, e, após, faça cessar os pagamentos decorrentes do ato ora impugnado, constante da peça 11, sob pena de responsabilidade solidária da autoridade administrativa omissa;
9.3.2. alerte à Sr.ª Rita de Cássia Mendes de Souza no sentido de que o efeito suspensivo proveniente da interposição de eventuais recursos, caso não providos, não a exime da devolução dos valores indevidamente percebidos após a notificação;
9.3.3. envie a esta Corte de Contas, no prazo de 30 (trinta) dias, por cópia, comprovantes de que os interessados tiveram ciência desta deliberação; 
9.3.4. emita, com fundamento nos arts. 262, caput e § 2º, do Regimento Interno e 19, § 3º, da Instrução Normativa 78/2018, no prazo de 30 (trinta) dias, novo ato de aposentadoria de Rita de Cássia Mendes de Souza, livre da irregularidade ora apontada para oportuna deliberação desta Corte de Contas;
9.4. dar ciência desta deliberação ao Ministério Público do Distrito Federal e dos Territórios;
9.5. determinar à Sefip que:
9.5.1. promova o sobrestamento dos atos constantes das peças 7/10, relativos às aposentadorias de Heraldo Machado Paupério, Israel Pinheiro Torres, Paulo Roberto de Magalhães Arruda e Percílio de Sousa Lima Neto, até o trânsito em julgado do RE 636.553/RS, em trâmite no Supremo Tribunal Federal, nos termos do art. 157, caput, do Regimento Interno desta Corte de Contas;
9.5.2. acompanhe o cumprimento das determinações elencadas nos itens 9.3.1 a 9.3.4 deste Acórdão.

PESSOAL. APOSENTADORIA.

Primeira Câmara

Ministério Público do Distrito Federal e dos Territórios.

3. Interessados: Heraldo Machado Paupério, CPF XXX.666.407-XX; Israel Pinheiro Torres, CPF XXX.445.411-XX; Paulo Roberto de Magalhães Arruda, CPF XXX.331.747-XX; Percílio de Sousa Lima Neto, CPF XXX.413.001-XX, e Rita de Cássia Mendes de Souza, CPF XXX.945.391-XX.

13.1. Ministros presentes: Walton Alencar Rodrigues (Presidente), Benjamin Zymler e Bruno Dantas.
13.2. Ministros-Substitutos presentes: Augusto Sherman Cavalcanti (Relator) e Weder de Oliveira.

ACORDAO-COMPLETO-2457163

Acórdão 5371/2021 - Primeira Câmara

AUGUSTO SHERMAN

Cuidam os presentes autos das aposentadorias de Heraldo Machado Paupério, Israel Pinheiro Torres, Paulo Roberto de Magalhães Arruda, Percílio de Sousa Lima Neto e de Rita de Cássia Mendes de Souza, conforme os termos constantes das peças 7/11, cujos atos foram encaminhados ao Tribunal por intermédio do sistema Sisac, na sistemática definida na IN 55/2007, com parecer do órgão de Controle Interno pela legalidade.
A unidade técnica, ao analisar os fundamentos legais das concessões bem como as informações prestadas pelo órgão do controle interno, lavrou a instrução vista à peça 13, adiante parcialmente transcrita, com eventuais ajustes de forma:
	" (...) 
INTRODUÇÃO
1.	Trata-se de atos de aposentadoria de ex-membros do Ministério Público do Distrito Federal e dos Territórios, submetidos, para fins de registro, à apreciação do Tribunal de Contas da União (TCU) , de acordo com o art. 71, inciso III, da Constituição Federal. 
2.	Os atos foram cadastrados e disponibilizados ao TCU por intermédio do Sistema SICAC, na forma da Instrução Normativa 55/2007.
EXAME TÉCNICO  
3.	De início, cabe esclarecer que os atos em destaque foram autuados e instruídos com prioridade, em razão da proximidade de se extrapolar o prazo de 5 (cinco) anos da entrada nesse Tribunal.
4.	É de conhecimento notório que, em julgamento recente, no âmbito do RE 636553 (com Repercussão Geral) , o Supremo Tribunal Federal - STF decidiu que "Os Tribunais de Contas estão sujeitos ao prazo de cinco anos para o julgamento da legalidade do ato de concessão inicial de aposentadoria, reforma ou pensão, a contar da chegada do processo à respectiva Corte de Contas, em atenção aos princípios da segurança jurídica e da confiança legítima".
5.	Ao submeter os atos a críticas automatizadas, detectou-se o pagamento concomitante da vantagem de quintos/décimos, transformada em Vantagem Pessoal Nominalmente Identificada - VPNI, pelo artigo 62-A da Lei 8.112/1990, e/ou da vantagem do art. 232 da Lei Complementar 75/1993, e/ou vantagem de anuênios, com a parcela do subsídio.
6.	A Constituição Federal, com redação dada pela Emenda Constitucional 19/1998, em seu art. 39, § 4º, assim estabelece:
"§ 4º O membro de Poder, o detentor de mandato eletivo, os Ministros de Estado e os Secretários Estaduais e Municipais serão remunerados exclusivamente por subsídio fixado em parcela única, vedado o acréscimo de qualquer gratificação, adicional, abono, prêmio, verba de representação ou outra espécie remuneratória, obedecido, em qualquer caso, o disposto no art. 37, X e XI". (Incluído pela Emenda Constitucional nº 19, de 1998) 
7.	Apesar de esse dispositivo constitucional ter sido editado em 1998, sua eficácia somente pode ser aplicada com o advento da Lei 11.144/2005, que instituiu o regime de subsídio no âmbito do Ministério Público da União.
8.	Ao tratar o tema no âmbito do Acórdão 3332/2015-TCU-Plenário (Ministra-Relatora Ana Arraes) , este Tribunal foi claro ao informar que a remuneração por subsídio deve ocorrer por meio de parcela única (art. 39, § 4º, da Constituição Federal) , ressalvadas as verbas de caráter indenizatório, entre as quais não se incluem as decorrentes da incorporação de quintos/décimos, anuênios ou art. 232 da LC 75/93.
9.	No mesmo sentido foi o Acórdão 837/2014-TCU-Plenário (Ministro-Relator André de Carvalho) , segundo o qual este Tribunal entendeu que, após a entrada em vigor da Lei 11.143/2005, que instituiu o subsídio para a magistratura, seria vedado o acréscimo de qualquer gratificação, adicional, abono, prêmio, verba de representação ou outra espécie remuneratória ao subsídio, em face da regra imposta pelo art. 39, § 4º, da Constituição Federal.
10.	Então, com o advento da Lei 11.144/2005, o membro do Ministério Público da União somente poderá perceber sua remuneração por intermédio de subsídio fixado em parcela única. Admite-se tão somente o pagamento de parcela complementar para se evitar o decesso remuneratório, que deverá ser absorvida pelos aumentos ocorridos.
11.	Destaque-se, ainda, o entendimento do STF acerca da inexistência de direito adquirido em face de novo regime jurídico:
"EMENTA: AGRAVO REGIMENTAL NO RECURSO EXTRAORDINÁRIO. CONSTITUCIONAL. ADMINISTRATIVO. GRATIFICAÇÃO DE FUNÇÃO INCORPORADA. LEIS COMPLEMENTARES 39/85 E 41/86 DO ESTADO DA PARAÍBA. IRREDUTIBILIDADE DA REMUNERAÇÃO. LEGISLAÇÃO LOCAL. FATOS E PROVAS. SÚMULAS 279 E 280 DO SUPREMO TRIBUNAL FEDERAL. 1. O Supremo Tribunal Federal fixou jurisprudência no sentido de que não há direito adquirido a regime jurídico-funcional pertinente à composição dos vencimentos ou à permanência do regime legal de reajuste de vantagem, desde que eventual modificação introduzida por ato legislativo superveniente preserve o montante global da remuneração, não acarretando decesso de caráter pecuniário. Precedentes. (...) 
 (RE-AgR 295750/PB) "
12.	Ademais, para apreciação dos atos em destaque, deve ser levado em consideração também a decisão do STF no âmbito do RE 587372, com Repercussão Geral, onde foi definida a seguinte tese:
"Não encontra amparo constitucional a pretensão de acumular, no cargo de magistrado ou em qualquer outro, a vantagem correspondente a "quintos", a que o titular fazia jus quando no exercício de cargo diverso".
13.	Assim, ao proferir essa decisão, o STF entendeu que seria vedada a incorporação, aos vencimentos de magistrados, de "quintos" adquiridos anteriormente ao ingresso na magistratura por exercício de função comissionada em cargo público. O caso tratado nos autos envolvia juízes do Tribunal de Justiça do Distrito Federal e dos Territórios (TJDFT) . Por analogia, tal decisão também se aplicaria aos membros do Ministério Público da União.
14.	Segundo o voto do relator, ministro Teori Zavascki, a Corte aplicou jurisprudência firmada em diversos precedentes no sentido de que não há direito adquirido a regime jurídico. "Os direitos adquiridos somente podem ser legitimamente exercidos nos termos em que foram formados, segundo a estrutura que lhes conferiu correspondente regime jurídico, no âmbito do qual foram adquiridos", afirmou o ministro.
15.	Tais direitos, segundo ele, "não estão revestidos da qualidade que os demandantes (autores da ação inicial pleiteando o benefício) pretendem lhes dar, ou seja: de uma espécie de portabilidade, que permite exercê-los fora da relação em que se originaram, ainda mais quando tal relação não subsiste". Ainda de acordo com o ministro, a Constituição Federal não prevê a possibilidade de um sistema híbrido, em que se possam incorporar vantagens de um regime jurídico a outro, em outra carreira. 
16.	Assim, mesmo que a estrutura remuneratória dos membros do Ministério Público da União não fosse por intermédio de subsídio, a incorporação de qualquer parcela remuneratória oriunda de outro regime jurídico seria vedada, consoante jurisprudência do STF supramencionada.
17.	Passa-se a análise dos atos em destaque:
	Ato de HERALDO MACHADO PAUPÉRIO
18.	Em consulta à base Sisac, detectou-se que o ato inicial, submetido a registro sob número de controle 20630000-04-1996-000004-4, foi apreciado pela legalidade, nos autos do processo Processo 852.464/1997-5, sendo que a aposentadoria se deu na modalidade voluntária, com proventos integrais, calculados com base na última remuneração do cargo em que se deu aposentadoria, com fundamento no art. 129, § 4º, e art. 93, inciso VI, da Constituição Federal.
19.	Detectou-se também, em consulta à base Sisac, que há ato de alteração, submetido a registro sob número de controle 20630000-04-1996-000006-0, apreciado pela legalidade, nos autos do processo Processo 852.465/1997-1.
20.	Consoante esclarecimentos do Gestor de Pessoal, o ato de alteração em destaque foi submetido à deliberação do TCU a fim de que seja analisado o pagamento cumulativo de subsídio com a vantagem pessoal decorrente da incorporação de quintos, em razão do cumprimento do disposto na Resolução CNMP 9/2006.
21.	Como já foi explanado acima, é incompatível com a Constituição Federal ou jurisprudência do Supremo Tribunal Federal o pagamento de quintos/décimos para os membros do Ministério Público da União.
22.	Sabe-se, conforme justificado pelo Gestor de Pessoal, que o MPU paga essa parcela aos seus membros com amparo na Resolução 9/2006 do Conselho Nacional do Ministério Público.
23.	Ao analisar caso semelhante em ralação a ato de concessão de aposentadoria de membro do poder judiciário, no âmbito do Acórdão 442/2014 - TCU - Plenário (Ministro-Relator Raimundo Carreiro) , este Tribunal ressaltou que "considerando as competências constitucionais conferidas ao Congresso Nacional, em sede de controle externo, exercidas com o auxílio do Tribunal de Contas da União, os acórdãos da Corte de Contas têm prevalência sobre as orientações normativas de outros órgãos da Administração Pública Federal, inclusive sobre as do Conselho Nacional de Justiça  (CNJ) ".
24.	Outra decisão também nesse sentido foi no âmbito do Acórdão 1055/2017-TCU-Plenário (Ministro-Relator Augusto Nardes) , onde este Tribunal entendeu que "as deliberações do TCU, em matérias de sua competência, devem ser adotadas pelos órgãos do Poder Judiciário mesmo em caso de eventual conflito com o Conselho Nacional de Justiça, conforme preconiza textualmente o art. 103-B, § 4º, inciso II, in fine, da Constituição Federal".
25.	Portanto, uma vez que a Constituição Federal somente admite o pagamento do subsídio em parcela única, assim como jurisprudência do Supremo Tribunal Federal que não admite a transposição de vantagem pessoal de um regime jurídico a outro, entende-se que o pagamento da parcela de quintos ao interessado está indevido, devendo o ato ser apreciado pela ilegalidade. 
26.	No que diz respeito à parcela de anuênios, percebida por intermédio de decisão judicial, entende-se desnecessário maiores comentários, haja vista que ela não está surtindo efeitos nos proventos atuais (peça 2) .
	Ato de ISRAEL PINHEIRO TORRES
27.	Em consulta à base Sisac, detectou-se que o ato inicial, submetido a registro sob número de controle 20630000-04-1999-000007-7, foi apreciado pela legalidade, nos autos do processo Processo 007.203/2006-4, sendo que a aposentadoria se deu na modalidade voluntária, com proventos integrais, calculados com base na última remuneração do cargo em que se deu aposentadoria, com fundamento no art. 129, § 4º, e art. 93, inciso VI, da Constituição Federal.
28.	Consoante esclarecimentos do Gestor de Pessoal, o ato de alteração em destaque foi submetido à deliberação do TCU a fim de que seja analisado o pagamento cumulativo de subsídio com a vantagem pessoal decorrente da incorporação de quintos, em razão do cumprimento do disposto na Resolução CNMP 9/2006.
29.	Pelos mesmos argumentos explanados para análise do ato de aposentadoria acima, o ato em destaque também deve ser apreciado pela ilegalidade, em razão do pagamento concomitante de subsídio com quintos/décimos, assim como jurisprudência do Supremo Tribunal Federal que não admite a transposição de vantagem pessoal de um regime jurídico a outro.
30.	No que diz respeito à parcela de anuênios, percebida por intermédio de decisão judicial, entende-se desnecessário maiores comentários, haja vista que ela não está surtindo efeitos nos proventos atuais (peça 3) .
	Ato de PAULO ROBERTO DE MAGALHAES ARRUDA
31.	Em consulta à base Sisac, detectou-se que o ato inicial, submetido a registro sob número de controle 20630000-04-1995-000002-4, foi apreciado pela legalidade, nos autos do processo Processo 009.189/1995-5, sendo que a aposentadoria se deu na modalidade voluntária, com proventos integrais, calculados com base na última remuneração do cargo em que se deu aposentadoria, com fundamento no art. 129, § 4º, e art. 93, inciso VI, da Constituição Federal.
32.	Detectou-se também, em consulta à base Sisac, que há ato de alteração, submetido a registro sob número de controle 20630000-04-2001-000002-7, apreciado pela legalidade, nos autos do processo Processo 027.298/2007-3.
33.	Consoante esclarecimentos do Gestor de Pessoal, o ato de alteração em destaque foi submetido à deliberação do TCU a fim de que seja analisado o pagamento cumulativo de subsídio com a vantagem pessoal decorrente da incorporação de quintos, em razão do cumprimento do disposto na Resolução CNMP 9/2006.
34.	Pelos mesmos argumentos explanados para análise do primeiro ato de aposentadoria acima, o ato em destaque também deve ser apreciado pela ilegalidade, em razão do pagamento concomitante de subsídio com quintos/décimos e a vantagem do art. 232 da LC 75/1993, assim como jurisprudência do Supremo Tribunal Federal que não admite a transposição de vantagem pessoal de um regime jurídico a outro.
35.	No que diz respeito à parcela de anuênios, percebida por intermédio de decisão judicial, entende-se desnecessário maiores comentários, haja vista que ela não está surtindo efeitos nos proventos atuais (peça 4) .
	Ato de PERCILIO DE SOUSA LIMA NETO
36.	Em consulta à base Sisac, detectou-se que o ato inicial, submetido a registro sob número de controle 20630000-04-1993-000028-1, foi apreciado pela legalidade, nos autos do processo Processo 018.013/1994-5, sendo que a aposentadoria se deu na modalidade voluntária, com proventos integrais, calculados com base na última remuneração do cargo em que se deu aposentadoria, com fundamento no art. 129, § 4º, e art. 93, inciso VI, da Constituição Federal.
37.	Consoante esclarecimentos do Gestor de Pessoal, o ato de alteração em destaque foi submetido à deliberação do TCU a fim de que seja analisado o pagamento cumulativo de subsídio com a vantagem pessoal decorrente da incorporação de quintos, em razão do cumprimento do disposto na Resolução CNMP 9/2006.
38.	Pelos mesmos argumentos explanados para análise do primeiro ato de aposentadoria acima, o ato em destaque também deve ser apreciado pela ilegalidade, em razão do pagamento concomitante de subsídio com quintos/décimos e a vantagem do art. 232 da LC 75/1993, assim como jurisprudência do Supremo Tribunal Federal que não admite a transposição de vantagem pessoal de um regime jurídico a outro.
39.	No que diz respeito à parcela de anuênios, percebida por intermédio de decisão judicial, entende-se desnecessário maiores comentários, haja vista que ela não está surtindo efeitos nos proventos atuais (peça 5) .
	
	Ato de RITA DE CASSIA MENDES DE SOUZA
40.	A aposentadoria se deu na modalidade voluntária, com proventos integrais, calculados com base na última remuneração do cargo em que se deu a aposentadoria, com fundamento no art. 3º da Emenda Constitucional 47/2005.
41.	De acordo com as informações do ato concessório, verifica-se que a interessada implementou os requisitos para se aposentar, visto que possuía idade, tempo de contribuição, de serviço público, de carreira e de cargo requeridos pelo fundamento concessório.
42.	Consta na estrutura de proventos, o pagamento cumulativo da VPNI (quintos/décimos) com o subsídio.
43.	Pelos mesmos argumentos explanados para análise do primeiro ato de aposentadoria acima, o ato em destaque também deve ser apreciado pela ilegalidade, em razão do pagamento concomitante de subsídio com quintos/décimos, assim como jurisprudência do Supremo Tribunal Federal que não admite a transposição de vantagem pessoal de um regime jurídico a outro. 
CONCLUSÃO 
44. A abrangência e a profundidade das verificações levadas a efeito fundamentam convicção de que todos os atos de aposentadoria devem ser apreciados pela ilegalidade pelos seguintes motivos:
	a) pagamento de parcela de quintos/décimos, transformada em VPNI, em descordo com o art. 39, § 4º, da Constituição Federal;
	b) pagamento da parcela de quintos/décimos, transformada em VPNI, em desacordo com jurisprudência do Supremo Tribunal Federal, no âmbito do RE 587371;
	c) especificamente em relação aos atos de aposentadoria de Paulo Roberto de Magalhaes Arruda e Percílio de Sousa Lima Neto, cabe ilegalidade também em razão do pagamento da vantagem do art. 232 da LC 75/1993, o que estaria em desacordo com o art. 39, § 4º, da Constituição Federal.
 (...) ".
O Ministério Público, neste ato representado pelo Procurador Rodrigo Medeiros de Lima, em sucinto Parecer espelhado à peça 15, aquiesceu à proposição da Sefip.
É o Relatório.

não há.

Procurador Rodrigo Medeiros de Lima.

PESSOAL. APOSENTADORIA DE MEMBROS DO MINISTÉRIO PÚBLICO DO DISTRITO FEDERAL E DOS TERRITÓRIOS. PAGAMENTO CUMULATIVO DE SUBSÍDIO COM PARCELA DE "QUINTOS/DÉCIMOS" EM CONTRARIEDADE AOS DITAMES CONSTITUCIONAIS E À JURISPRUDÊNCIA DOS TRIBUNAIS JUDICIÁRIOS E DA CORTE DE CONTAS. ILEGALIDADE E NEGATIVA DE REGISTRO DE UM ATO. SOBRESTAMENTO DE QUATRO ATOS. CIÊNCIA. DETERMINAÇÕES.

APOSENTADORIA (APOS)

Cuidam os presentes autos das aposentadorias de Heraldo Machado Paupério, Israel Pinheiro Torres, Paulo Roberto de Magalhães Arruda, Percílio de Sousa Lima Neto e de Rita de Cássia Mendes de Souza, membros do Ministério Público do Distrito Federal e dos Territórios. 
Preliminarmente, consigno que os atos constantes da peças 7/10, alusivos às aposentadorias de Heraldo Machado Paupério, Israel Pinheiro Torres, Paulo Roberto de Magalhães Arruda e de Percílio de Sousa Lima Neto, passaram a viger a partir de 1º de janeiro de 2005 e deram entrada, todos, nesta Corte de Contas, há mais de cinco anos, sendo que a unidade técnica propôs a ilegalidade dessas concessões com negativa de registro dos atos respectivos, proposta a que anuiu o Ministério Público. 
O Supremo Tribunal Federal no âmbito do RE 636.553/RS, expediu deliberação, com repercussão geral, no sentido de que "os Tribunais de Contas estão sujeitos ao prazo de cinco anos para o julgamento da legalidade do ato de concessão inicial de aposentadoria, reforma ou pensão, a contar da chegada do processo à respectiva Corte de Contas".
Considerando a possibilidade de reforma ou modulação dos efeitos dessa deliberação e o fato de já haver transcorrido prazo superior a cinco anos do ingresso dessas aposentadorias no Tribunal, divirjo, quanto a esses atos, dos pareceres precedentes e proponho, na mesma linha adotada no Acórdão 7313/2020-TCU-Primeira Câmara, relator Ministro Walton Rodrigues de Alencar, como também no Acórdão 8405/2020-TCU-Primeira Câmara, de minha relatoria, que seja determinado o sobrestamento dos atos constantes das peças 7/10,  relativo às aposentadorias de  Heraldo Machado Paupério, Israel Pinheiro Torres, Paulo Roberto de Magalhães Arruda e de Percílio de Sousa Lima Neto, até o trânsito em julgado do RE 636.553/RS, em trâmite no Supremo Tribunal Federal.
Passo a análise de mérito da aposentadoria da Sr.ª Rita de Cássia Mendes de Souza  (peça 11) . A concessão passou a viger a partir de 3/7/2015, e deu entrada neste Tribunal em 25/11/2015, portanto, há menos de cinco anos, e foi concedida na modalidade voluntária, com proventos integrais, calculados com base na última remuneração do cargo então ocupado, com fundamento no art. 3º da EC 47/2005. A inativa vem recebendo parcela de VPNI (quintos/décimos) , cumulativamente com o subsídio.
6.	Os pareceres constantes dos autos concluem pela ilegalidade dessa concessão em virtude do pagamento da vantagem de "quintos/décimos" à interessada, uma vez que é remunerada por via de subsídio.
7. 	Acompanho os pareceres precedentes e os incluo às minhas razões de decidir, tecendo as considerações que se seguem. 
8. 	O disposto no § 4º do art. 39 da Constituição Federal, incluído pela Emenda Constitucional 19/1998, repele terminantemente a possibilidade de percepção da remuneração pelo exercício de cargos públicos quando retribuídos por subsídio, a exemplo da hipótese sub examine,  juntamente com outras vantagens remuneratórias, senão vejamos:
	
"Art. 39. 
 (...) 
§ 4º O membro de Poder, o detentor de mandato eletivo, os Ministros de Estado e os Secretários Estaduais e Municipais serão remunerados exclusivamente por subsídio fixado em parcela única, vedado o acréscimo de qualquer gratificação, adicional, abono, prêmio, verba de representação ou outra espécie remuneratória, obedecido, em qualquer caso, o disposto no art. 37, X e XI" (destaquei) . 
9.	Ainda, na espécie, traga à baila o que dispõe a Constituição Federal no que se refere, particularmente, aos membros do Ministério Público: 
"Art. 128.
	(...) 
§ 5º Leis complementares da União e dos Estados, cuja iniciativa é facultada aos respectivos Procuradores-Gerais, estabelecerão a organização, as atribuições e o estatuto de cada Ministério Público, observadas, relativamente a seus membros:
I - as seguintes garantias:
	(...) 
c) irredutibilidade de subsídio, fixado na forma do art. 39, § 4º, e ressalvado o disposto nos arts. 37, X e XI, 150, II, 153, III, 153, § 2º, I" (destaquei) .
10.	Nas Cortes Judiciárias, a questão relacionada à percepção de parcela de "quintos/décimos" juntamente com subsídio por membros do Ministério Público da União, encontra-se resolvida conforme o precedente do Supremo Tribunal Federal, adiante transcrito:
"Ementa
'EMBARGOS DE DECLARAÇÃO NO AGRAVO REGIMENTAL NO RECURSO EXTRAORDINÁRIO. ADMINISTRATIVO. MEMBROS DO MINISTÉRIO PÚBLICO. VENCIMENTOS: VANTAGENS PESSOAIS CUMULADAS COM SUBSÍDIO MENSAL. DIREITO ADQUIRIDO A REGIME JURÍDICO. INEXISTÊNCIA. ABSORÇÃO PELO SUBSÍDIO. PRESERVAÇÃO DO MONTANTE GLOBAL DOS VENCIMENTOS. CONSTITUCIONALIDADE. OMISSÃO, CONTRADIÇÃO OU OBSCURIDADE. INEXISTÊNCIA. ERRO MATERIAL. INOCORRÊNCIA. EFEITOS INFRINGENTES. IMPOSSIBILIDADE. EMBARGOS DE DECLARAÇÃO DESPROVIDOS' (ED no AG. Reg. no RE 798.827/DF, Rel. Ministro Luiz Fux, Primeira Turma, sessão virtual de 9/2/2018 a 19/2/2018, DJe 8/3/2018) " .
11. 	O relator desse julgado Ministro Luiz Fux, no intuito de sanar dúvidas acerca de sua natureza e extensão, fez, na ocasião, as seguintes anotações: 
	"A discussão envolvendo o direito à percepção de quintos por ter exercido o cargo de Promotor Chefe fica prejudicada, uma vez que a manutenção dessa vantagem na forma definida no acórdão recorrido está em desacordo com decisões do Tribunal.
	Com efeito, a jurisprudência dominante na Corte é no sentido de que inexiste direito adquirido a regime jurídico, de sorte que, uma vez preservado o montante global dos vencimentos, é constitucional a absorção de vantagens pessoais adquiridas em dado sistema normativo, pela adoção de remuneração paga mediante subsídio em parcela única.
	Além disso, conforme se observa dos precedentes citados, o Tribunal entende que o regime de subsídio é incompatível com outras parcelas remuneratórias de natureza mensal" (destaquei) .
12.	No mesmo norte é o entendimento manifestado pelo Superior Tribunal de Justiça:
"Ementa
ADMINISTRATIVO. PROCURADORES FEDERAIS. QUINTOS E DÉCIMOS. ADICIONAL POR TEMPO DE SERVIÇO. CUMULAÇÃO. SUBSÍDIO. LEI 11.358/2006. MP 305/2006. IMPOSSIBILIDADE. DIREITO ADQUIRIDO.  INEXISTÊNCIA. 1. É pacífico o entendimento desta Corte no sentido de que 'os servidores públicos não têm direito adquirido a regime de remuneração, mas sim à  irredutibilidade de vencimento, não havendo falar em direito adquirido ao recebimento de adicionais ou vantagens pessoais após a edição  da  Lei 11.358/2006, que instituiu nova forma de remuneração por meio de subsídio fixado em parcela única (...) " (AgInt no REsp 1233179/RS, Rel. Ministro Sérgio Kukina, Primeira Turma, julgado em 4/5/2017, DJe 11/5/2017) " (destaquei) .
13.	Por derradeiro, na esteira dos fundamentos retro elencados e, ainda, com base na pacífica jurisprudência firmada também nesta Corte de Contas, a teor dos Acórdão 3332/2015-TCU-Plenário, Relatora Ministra Ana Arraes; 7.635/2020 - 1ª Câmara, Relator Ministro Benjamim Zymler; 7.297/2020 e 7.298/2020 ambos da 1ª Câmara, de minha relatoria, entre outros, entendo que a aposentadoria da Sr.ª Rita de Cássia Mendes de Souza não pode prosperar nos moldes em que foi concedida, sem prejuízo, entretanto, de que novo ato seja emitido, escoimado da irregularidade ora apontada, para oportuna deliberação desta Corte de Contas.
14.	No presente feito, considerando tratar-se de ilegalidade relacionada a processo de concessão, perfilho o entendimento de que o julgamento proposto não implica na obrigatoriedade de ressarcimento das importâncias indevidamente recebidas de boa-fé, até a data do conhecimento desta deliberação, razão pela qual julgo aplicável o Enunciado 106 da Súmula de Jurisprudência deste Tribunal.
   	
	Ex positis, acolhendo, em parte, a proposição da unidade técnica a que anuiu o representante do Ministério Público, manifesto-me por que o Tribunal aprove o acórdão que ora submeto à deliberação deste Colegiado.
TCU, Sala das Sessões Ministro Luciano Brandão Alves de Souza, em 13 de outubro de 2020.
AUGUSTO SHERMAN CAVALCANTI 
Relator